【裁判字號】    98,訴,3044
【裁判日期】    981030
【裁判案由】    毒品危害防制條例
【裁判全文】
臺灣板橋地方法院刑事判決              98年度訴字第3044號
公  訴  人  臺灣板橋地方法院檢察署檢察官
被      告  甲○○
上列被告因品危害防制條例案件，經檢察官提起公訴（98年度毒
偵字第4914號），被告於準備程序中對被訴之事實為有罪陳述，
本院合議庭裁定由受命法官獨任行簡式審判程序，並判決如下：
    主    文
甲○○施用第一級毒品，處有期徒刑肆月，如易科罰金，以新台
幣壹仟元折算壹日。
    事    實
一、甲○○於民國96年間，因施用毒品案件，經本院以97年度毒
    聲字第820 號裁定送勒戒處所施以觀察勒戒後，因認有繼續
    施用毒品傾向，乃由本院另以97年度毒聲字第1525號裁定令
    入戒治處所施以強制戒治，嗣經強制戒治逾6 個月，認無繼
    續強制戒治之必要，而於98年3 月23日釋放出所，該次施用
    毒品犯行併經臺灣板橋地方法院檢察署檢察官以98年度戒毒
    偵字第249 號為不起訴處分確定；詎猶未知所戒慎，另基於
    施用第一級毒品海洛因之犯意，於98年5 月27日中午某時許
    ，在臺北縣中和市○○街220 巷35號之3 住處內，以將海洛
    因摻水置於針筒內注射身體之方法，施用第一級毒品海洛因
    1 次；嗣於98年5 月28日下午1 時10分許，在臺北縣中和市
    ○○街與員山路口，因行跡可疑且未帶證件遭警盤查後帶返
    臺北縣政府警察局中和第二分局員山派出所查證身分，乃於
    偵查犯罪機關尚未知悉其前揭施用第一級毒品犯行前，即主
    動向員警供出其上開施用第一級毒品海洛因之犯行，自首而
    接受裁判，且同意接受採尿，其尿液檢體經警送鑑定後呈嗎
    啡陽性反應。
二、案經臺北縣政府警察局中和第二分局移送臺灣板橋地方法院
    檢察署檢察官偵查後起訴。
    理    由
一、認定犯罪事實所憑之證據及理由：
(一)、訊據被告對其在上揭時間、地點施用第一級毒品海洛因之事
    實，於本院審理中自白不諱；而其為警查獲時，同意接受員
    警採尿，經警將所採集被告尿液檢體送驗後，呈嗎啡陽性反
    應乙節，亦有臺灣檢驗科技股份有限公司98年6 月22日出具
    之濫用藥物檢驗報告、臺北縣政府警察局中和第二分局查獲
    違反毒品危害防制條例案件犯嫌代碼對照表各1 份附卷足憑
    （見98年度毒偵字第4914號偵查卷第7 、8 頁），俱徵被告
    前開自白應與事實相符，可以採信。
(二)、按觀察、勒戒或強制戒治執行完畢釋放後，5 年內再犯施用
    第一、二級毒品之罪者，檢察官應依法追訴，毒品危害防制
    條例第23條第2 項定有明文；查被告於96年間，因施用毒品
    案件，經本院以97年度毒聲字第820 號裁定送勒戒處所施以
    觀察勒戒後，因認有繼續施用毒品傾向，乃由本院另以97年
    度毒聲字第1525號裁定令入戒治處所施以強制戒治，嗣經強
    制戒治逾6 個月，認無繼續強制戒治之必要，而於98年3 月
    23日釋放出所，該次施用毒品犯行併經臺灣板橋地方法院檢
    察署檢察官以98年度戒毒偵字第249 號為不起訴處分確定等
    情，有臺灣板橋地方法院檢察署檢察官98年度戒毒偵字第24
    9 號不起訴處分書、臺灣高等法院被告前案紀錄表等附卷足
    參，是被告於98年3 月23日強制戒治執行完畢釋放後，5 年
    內，再為本件施用第一級毒品罪，亦甚明確；綜上，本件事
    證已明，被告犯行堪以認定。
二、應適用之法律、科刑審酌事由：
(一)、核被告所為，係犯毒品危害防制條例第10條第1 項之施用第
    一級毒品罪；其施用第一級毒品前持有該毒品之低度行為，
    為其後施用之高度行為所吸收，不另論罪；又被告於98年5
    月28日下午1 時10分許，在臺北縣中和市○○街與員山路口
    ，為警盤查時，係因警方見被告行跡可疑，但尚未知悉被告
    有本件施用第一級毒品海洛因犯行，被告係在有偵查犯罪職
    權之公務員或機關知悉其本件施用海洛因犯行前，即主動向
    員警坦承上揭施用海洛因犯行，此觀偵查卷附之臺北縣政府
    警察局中和第二分局刑事案件移送書、被告之警詢筆錄自明
    （詳見偵查卷第1-3 頁），並有前揭臺北縣政府警察局中和
    第二分局刑事案件移送書、被告警詢筆錄等在卷可稽，據此
    ，堪認警員於盤查被告之際，僅係因警員單純主觀上之懷疑
    ，並無確切之根據可佐證被告有施用海洛因犯嫌，惟被告既
    係於其施用海洛因犯行未經發覺前，主動向警員坦承施用海
    洛因之犯行並接受裁判，即符合自首之要件，是以，就被告
    本件施用海洛因犯行部分，爰依刑法第62條前段規定減輕其
    刑。
(二)、爰審酌被告曾因施用毒品犯行受觀察勒戒、強制戒治，仍漠
    視法令禁制而犯本罪，顯未知所戒慎，惟兼衡其施用毒品所
    生危害，實以自戕身心健康為主，對於他人生命、身體、財
    產等法益，尚無明顯而重大之實害，暨其犯罪後坦認犯行之
    態度等一切情狀，量處如主文所示之刑，並諭知如易科罰金
    之折算折準，以示懲儆。
據上論斷，應依刑事訴訟法第273 條之1 第1 項、第299 條第1
項前段、毒品危害防制條例第10條第1 項，刑法第11條、第41條
第1 項、第62條前段，判決如主文。
本案經檢察官高智美到庭執行職務。
中    華    民    國    98    年    10    月    30    日
                  刑事第十九庭法  官  陳明偉
以上正本證明與原本無異。
如不服本判決應於送達後10日內向本院提出上訴狀。
                              書記官  陳玉心
中    華    民    國    98    年    10    月    30    日
附錄本案論罪科刑法條全文
毒品危害防制條例第10條
施用第一級毒品者，處六月以上五年以下有期徒刑。
施用第二級毒品者，處三年以下有期徒刑。


司法院資訊處製作；財團法人民間司法改革基金會備份。
